最　高　行　政　法　院　裁　定
　　　　　　　　　　　　　　　　　　 94年度裁字第02110號
上　訴　人　乙○○
　　　　　　　　　　　　 送達代收人　丙○○
　　　　　　　　　　　　 雄縣大寮鄉○○路199巷29號
被 上訴 人　勞工保險局
代　表　人　甲　○
上列當事人間因勞保事件，上訴人對於中華民國93年5月20日臺
北高等行政法院92年度訴字第2120號判決，提起上訴，本院裁定
如下：
　　主  文
上訴駁回。
上訴審訴訟費用由上訴人負擔。
　　理  由
按對於高等行政法院判決上訴，非以其違背法令為理由，不得為
之，行政訴訟法第242條定有明文。是對於高等行政法院判決上
訴，若未具體說明原判決違背何項法令、不適用或如何適用不當
之具體情事，即非主張原判決違背法令以為上訴理由，其上訴不
應准許。查本件上訴意旨略以：上訴人於民國61年10月6日退保
時，勞工保險條例62年4月25日第2次修正、68年2月19日第3次修
正及77年2月3日第4次修正均尚未發生，是本件應適用57年7月23
日勞工保險條例第1次修正公布之第15條規定。再者，依據中央
法規標準法第18條規定之精神，據以准許之法規有變更者，適用
新法規即77年2月3日新訂的勞保條例第12條，勞委會或勞保局併
計年資當以此為據，更何況中央法規標準法第21條第4款規定同
一事項已定有新法規，並公布或發布施行者，原規定即應廢止。
上訴人應有77年2月3日第4次修正公布勞工保險條例第12條規定
之適用，亦應有修正後勞保條例第76條的適用。而上訴人於46年
1月31日首次加保，加保當時勞工保險條例尚未立法，是加保時
應適用「臺灣省勞工保險辦法」，然該辦法對於「退保後中斷年
資」有無規定或如何規定均不得而知，倘有所規定，上訴人主張
「自46年1月31日首次加保至47年7月20日止從未間斷」，於該保
期間，台灣省勞工保險辦法中「涉及有關剝奪勞保年資老年給付
」之規定違憲，蓋該辦法非屬法律，自不得侵害人民財產權；倘
並無規定，由於47年7月21日訂頒勞工保險條例第15條規定剝奪
上訴人應有權利，基於政府不能透過立法方式剝奪人民既得利益
，是並不可採，上訴人有信賴保護原則之適用，被上訴人顯然違
反誠實信用原則，是本案應直接依據憲法審判，爰請廢棄原判決
等語。經核上訴論旨，旨在述說被上訴人所為之原處分不當之理
由，並泛稱原判決適法上顯有不當或未洽，惟對原判決究竟有何
違背法令之事由，並未具體指明。參照首揭規定，其上訴顯難認
為合法，應予駁回。
依行政訴訟法第249條第1項前段、第104條、民事訴訟法第95條
、第78條，裁定如主文。
中　　華　　民　　國　　94　　年　　10　　月　 20 　　日
                  第三庭審判長法  官　徐　樹　海
                              法  官　吳　錦　龍
                              法  官　黃　合　文
                              法  官　林　茂　權
                              法  官  鄭  小  康
以  上  正  本  證  明  與  原  本  無  異
中　　華　　民　　國　　94　　年　　10　　月　　20　　日
　　　　　　　　　　　　　　　書記官　王　褔　瀛
